【裁判字號】    97,交聲,161
【裁判日期】    970804
【裁判案由】    違反道路交通管理處罰條例聲明異議
【裁判全文】
臺灣苗栗地方法院交通事件裁定        97年度交聲字第161號
原處分機關  交通部公路總局新竹區監理所苗栗監理站
異  議  人
即受處分人  甲○○
上列異議人即受處分人因違反道路交通管理處罰條例案件，對於
交通部公路總局新竹區監理所苗栗監理站於民國97年7 月2 日所
為之竹監苗字第裁54-F00000000號處分（原舉發案號：苗縣警交
字第F00000000 號）聲明異議，本院裁定如下：
    主  文
異議駁回。
    理  由
一、按汽車駕駛人，行車速度，超過規定之最高時速，或低於規
    定之最低時速，除有第43條第1 項第2 款情形外，處新臺幣
    1,200 元以上2,400 元以下罰鍰；汽車駕駛人違反第40條規
    定者，並記違規點數1 點。道路交通管理處罰條例第40條、
    第63條第1 項第1 款分別定有明文。次按汽車駕駛人駕駛汽
    車，其行車速度超過規定之最高時速未滿20公里，嗣為警逕
    行舉發，而未逾舉發通知單上所載之應到案日期到案，經主
    管機關調查後仍認定有上開違規行為者，依違反道路交通管
    理事件統一裁罰基準表規定，須處以1,600 元之罰鍰。又汽
    車駕駛人之行為經以科學儀器取得證據資料證明其行為違規
    ，當場不能或不宜攔截製單舉發者，得逕行舉發，道路交通
    管理處罰條例第7 條之2 第1 項第7 款亦定有明文。
二、原處分機關意旨略以：異議人甲○○所有車牌號碼9926-QD
    號自小客車於民國97年5 月6 日11時11分行經苗栗縣後龍鎮
    台13甲線12.1公里處（新蓮寺旁），為苗栗縣警察局交通警
    察隊員警逕行舉發「此路段限速60公里，駕駛人行車速度經
    測時速72公里，超速12公里（未滿20公里）違規」，嗣異議
    人於應到案時間內表示不服舉發，爰依道路交通管理處罰條
    例第40條暨違反道路交通管理事件統一裁罰基準及處理細則
    第41條第4 項之規定，逕行對異議人裁處罰鍰新臺幣1,600
    元整，並記違規點數1 點（裁決書漏引道路交通管理處罰條
    例第63條第1 項第1 款）。
三、聲明異議意旨略以：本人被雷達測速照相機拍照，由於當天
    另有一台機車（一男一女），從我右方呼嘯而過時速比我還
    快，造成被測速照相機拍到，是否能請廠商或相關單位提出
    照相機不會造成誤拍之事實科學依據，又此雷達測速照相機
    是否有經過中央標準局檢驗合格？本人在此路段上班來回十
    數年，也住附近，知道這裡有雷達照相，車上也有安裝測速
    器來提醒自己，保持安全速限，為此提出聲明異議云云。
四、經查：
（一）異議人於97年5 月6 日11時11分駕駛車牌號碼9926-QD 號
      自用小客車，行經苗栗縣後龍鎮台13甲線12.1公里處（新
      蓮寺旁），經警以移動式雷達測速照相儀器偵測時速高達
      72公里，超速12公里乙節，有苗栗縣警察局交通警察隊苗
      縣警交字第F00000000 號舉發違反道路交通管理事件通知
      單、照片、裁決書、送達證書各1 份在卷可稽，是異議人
      確實於上開時、地有超速12公里之違規事實，足堪認定。
（二）再據本件原舉發機關即苗栗縣警察局交通警察隊舉發本件
      違規所使用之雷達測速儀，每年均依規定送經濟部標準檢
      驗局檢驗且領有合格證書（檢定日期96年12月10日，有效
      期限97年12月31日，檢定合格單號碼：M0GA0000000A、M0
      GA0000000B），有該舉發機關提出之經濟部標準檢驗局雷
      達測速儀檢定合格證書1 份附卷可稽，是其儀器之準確性
      應可採信，而該儀器係以發射雷達波之方式感應測試，並
      已設定照相時速，行經之車輛如超過規定速度，即感應照
      相，而非以地面埋設感應線圈之方式，故車輛如靜止或未
      超過設定速度，該儀器則不會感應照相，足認該測速照相
      設備所攝得之照片，確屬可信。異議人泛稱測速照相器不
      準確云云，不足採信。
（三）異議人雖又辯稱當時係因另1 部機車超速前進，才會誤拍
      云云。經原處分機關函詢原舉發單位，原舉發單位於97年
      6 月20日以苗警交字第0970025029號函覆稱：「二、旨揭
      違規案，經檢視採證照片顯示，『1^^ 』1 表示雷達波之
      範圍，^^表示雷達波發射擷取影像方向為去車（即拍攝車
      輛後方）、『002 』為該底片編號、『072 』表示違規車
      輛行速72公里、餘所顯示數字為違規年月日及時分秒。三
      、經以雷達波透明規比對，違規車輛在雷達波發射範圍內
      ，另部機車則在雷達波發射範圍外照相機攝影範圍內，違
      規與該部機車無關。」等語，有上開函文1 份及套用雷達
      波發射範圍之採證照片影本1 張附卷足憑，且核諸本件違
      規採證照片中，除異議人所有之上開自用小客車外，同向
      右前方車道上雖尚有另一台機車行經該處，然經套用雷達
      波發射範圍及照相機攝影範圍後，僅異議人所有之上開自
      用小客車在用以表示雷達測速照相設備雷達波範圍之斜線
      區域內，該台行駛於異議人車輛右前方之機車則在雷達波
      範圍之斜線區域外，並無兩輛車同時均在雷達波範圍之斜
      線區域內，致無法判斷或誤判究係何者始為本件違規採證
      照片之被測車輛之情事，堪認異議人所有之上開自用小客
      車即係本件違規採證照片之被測車輛無誤。異議人辯稱該
      台機車始為超速行駛之違規車輛，係雷達測速照相設備誤
      拍云云，要係事後卸責之詞，不足採信。
五、綜上所述，本件異議人確有於97年5 月6 日11時11分，行經
    苗栗縣後龍鎮台13甲線12.1公里處（新蓮寺旁）處，行車速
    度超過規定最高速限（超過規定之最高時速未滿20公里）之
    違規行為，原處分機關爰依道路交通管理處罰條例第40條（
    漏引第63條第1 項第1 款）及違反道路交通管理事件統一裁
    罰基準及處理細則所訂之違反道路交通管理事件統一裁罰基
    準表之規定裁處罰鍰1, 600元，並記違規點數1 點，核無違
    誤，異議人之異議為無理由，應予駁回。
六、據上論斷，應依道路交通管理處罰條例第87條第2 項，道路
    交通案件處理辦法第19條規定，裁定如主文。
中    華    民    國    97    年    8     月    4     日
                  交通法庭  法  官  林 卉 聆
上正本證明與原本無異。
如不服本裁定應於送達後5 日內向本院提出抗告狀。
                            書記官  楊 慧 萍
中    華    民    國    97    年    8     月    5     日


司法院資訊處製作；財團法人民間司法改革基金會備份。
